臺灣新北地方法院民事裁定
111年度小上字第187號
上  訴  人  新光產物保險股份有限公司

法定代理人  吳昕紘  
被  上訴人  孫于婷  
上列當事人間請求侵權行為損害賠償事件，上訴人對於中華民國
111年9月1日本院板橋簡易庭111年度板小字第722號第一審小額
民事判決提起上訴，本院裁定如下：
    主  文
上訴駁回。
第二審訴訟費用新臺幣1,500元由上訴人負擔。
    理  由
一、按對於小額程序之第一審裁判之上訴，非以其違背法令為理
    由，不得為之；其上訴狀內應記載上訴理由，並表明原判決
    所違背之法令及其具體內容，暨依訴訟資料可認為原判決有
    違背法令之具體事實，民事訴訟法第436條之24第2項、第43
    6 條之25分別定有明文。又依民事訴訟法第436 條之32第2
    項準用第468 條及第469 條第1 至5 款之規定，所謂判決違
    背法令係指判決不適用法規或適用不當者而言，且判決有同
    法第469 條第1 款至第5 款情形之一者，為當然違背法令。
    是當事人以小額程序之第一審判決違背法令為理由提起上訴
    時，就原判決如何不適用法規或適用法規不當，其上訴狀或
    理由書應有具體之指摘，並揭示該法規之條項或其內容，若
    係成文法以外之法則，應揭示該法則之旨趣，倘為司法院解
    釋，則應揭示該解釋之字號或其內容，如依民事訴訟法第46
    9 條第1 款至第5 款所列各款事由提起上訴者，其上訴狀或
    理由書應揭示合於該條款之事實，若小額訴訟程序上訴人之
    上訴狀或理由書未依上述方法表明者，自難認已對原判決之
    違背法令有具體之指摘，其上訴即不合法。而依民事訴訟法
    第436 條之32第2 項規定，第469 條第6 款之判決不備理由
    或理由矛盾之當然違背法令於小額事件之上訴程序並不準用
    。是於小額事件中所謂違背法令，並不包含認定事實錯誤、
    取捨證據不當或就當事人提出之事實或證據疏於調查或漏未
    斟酌之判決不備理由或理由矛盾情形。
二、上訴意旨略以：本案系爭車輛修繕單上並未有更換零件之費
    用，原審卻以「系爭車輛修理，既以新零件更換被損害之舊
    零件，並重新烤漆等云云」為由計算折舊，並參酌鈞院板橋
    簡易庭111年度板小字第1267號民事判決，足見烤漆費用毋
    須折舊，原審判決將系爭車輛烤漆費用計算折舊，顯有疏漏
    ，與民法第213條第1項及第3項於有未合，上訴人依據保險
    契約支付系爭車輛回復原狀所生之修繕費用，被上訴人應全
    額賠償，無扣除折舊之依據云云，
三、經查，被上訴人於民國110年8月27日下午13時43分許與上訴
    人所承保訴外人世樺塑膠實業有限公司所有由訴外人魯博宏
    駕駛之車號000-0000號自小客車（下稱系爭車輛），發生交
    通事故，上開交通事故致系爭車輛毀損一事，業經上訴人依
    保險契約賠付修理費用，然就系爭車輛因該事故所生損害範
    圍如何一節，屬事實認定之問題，上訴人對原審就系爭車輛
    損害範圍及相關事證之認定事實、取捨證據等職權行使所論
    斷事項，指摘原審判決為不當，尚難認其係具體提出原審判
    決有何違背法令之情事。則上訴人所執前揭上訴理由，核其
    內容既未具體表明原審判決有何違背法令情事，更未指明原
    審判決所違反之法令條項或其內容，及依訴訟資料有何判決
    違背法令之具體事實，本件自難謂上訴人已合法表明上訴理
    由，揆諸上開規定及說明，上訴人對原審判決之如何違背法
    令既未具體指摘，其上訴為不合法，應予駁回。
四、本件第二審訴訟費用應依民事訴訟法第436 條之32第1 項準
    用同法第436 條之19條第1 項確定其數額為新臺幣1,500 元
    ，應由上訴人負擔。
五、依民事訴訟法第436 條之32第1 項、第2 項、第444 條第1 
    項前段、第471 條第1 項、第95條、第78條、第436 條之19
    第1 項，裁定如主文。
中　　華　　民　　國　　111 　年　　12　　月　　5 　　日
                  民事第一庭    審判長法  官  張紫能
                                      法  官  毛崑山
                                      法  官  張惠閔
以上正本證明與原本無異。
本裁定不得抗告。
中　　華　　民　　國　　111 　年　　12　　月　　7 　　日
                                      書記官  林沂㐵